【裁判字號】    95,訴,250
【裁判日期】    950509
【裁判案由】    給付貨款
【裁判全文】
臺灣臺南地方法院民事判決               95年度訴字第250號
原      告  盈震車料有限公司
法定代理人  甲○○
訴訟代理人  丙○○
            丁○○
被      告  林怡君即達陽實業社
訴訟代理人  乙○○
上列當事人間請求給付貨款事件，經本院於民國95年4月25日言
詞辯論終結，判決如下：
    主    文
原告之訴及假執行之聲請均駁回。
訴訟費用由原告負擔。
    事 實 及 理 由
一、按法定代理人之代理權消滅者，訴訟程序在有法定代理人或
    取得訴訟能力之本人，承受其訴訟以前當然停止。但有訴訟
    代理人時，不適用之，民事訴訟法第170條、第173條分別定
    有明文。查本件原告盈震車料有限公司之法定代理人原係劉
    明華，嗣於訴訟進行中變更為甲○○，業據原告提出有限公
    司變更登記表1份為證，堪認屬實，又甲○○已依法於民國9
    5年4月19日具狀向本院聲明承受訴訟，並由本院送達繕本予
    被告，是本件訴訟原告之法定代理人已由甲○○承受訴訟，
    合先敘明。
二、本件原告起訴主張：被告於94年10、11月陸續向原告訂購腳
    踏車、機車零件1批，共計新台幣（下同）1,181,319元，詎
    料原告前往被告處收取貨款時，竟遭被告拒絕，為此提起本
    件訴訟，並聲明：被告應給付原告1,181,319元，及自94年1
    2月27日起至清償日止，按週年利率百分之6計算之利息。
三、被告則以：被告雖有購買原告起訴指稱之貨物，但被告是向
    訴外人王進山購買，被告與原告間並無契約關係。況查，訴
    外人王進山尚積欠被告之父親乙○○3百多萬元，故訴外人
    王進山乃與被告協議以其積欠乙○○之債務扣抵系爭貨款，
    是被告自無向原告給付上開貨款之義務等語，資為抗辯。並
    聲明：原告之訴駁回；如受不利判決，願供擔保，請准宣告
    免為假執行。
四、原告主張被告向其購買腳踏車、機車零件1批，價金共計1,1
    81,319元，原告已依約交貨，被告則未給付貨款等情，固據
    提出銷貨明細表及出貨單等件為證。被告雖不否認有購買原
    告所述之貨物及未給付系爭貨款予原告之事實，然否認與原
    告間有契約關係存在，並以前揭情詞置辯，是本件所應審究
    者，即為：系爭貨物之契約關係是否存在於兩造之間? 茲分
    述如下：
(一)按民法第153條第1項規定，當事人互相表示意思一致者，無
    論其為明示或默示，契約即為成立。是以，買賣契約之成立
    ，固不以訂立書面為必要，惟仍須雙方意思表示業已合致，
    始足當之。而民事訴訟法第277條亦規定，當事人主張有利
    於己之事實者，就其事實有舉證之責任。是依上述舉證責任
    分配之原則，應由主張買賣契約存在之人，就訂立買賣契約
    之事實負舉證之責。
(二)查原告雖執其公司出具之銷貨明細表及印有其公司名義之出
    貨單，主張兩造間確有買賣契約關係存在云云。然觀之卷附
    銷貨明細表所載內容僅有商品代號、商品規格、數量、單價
    及金額，則由該銷貨明細表尚難證明被告確有與原告訂立系
    爭買賣契約之意思表示，自難憑此即推論兩造間確有買賣契
    約關係存在。至原告所提出經被告員工簽收之出貨單上固載
    有「盈震車料有限公司出貨單」等字樣，惟衡諸一般交易常
    情，出貨之一方並非當然為買賣契約之當事人，交易雙方於
    訂立買賣契約後，出賣人直接要求第三人出貨予買受人之情
    形亦不在少數，則交付貨物之人與收受貨物之人間是否存有
    直接契約關係，仍須依當事人間之真意而定，而原告就此未
    舉證證明，無從認為本件原告及被告有為系爭貨品買賣之意
    思表示合致，自難徒憑上開印有「盈震車料有限公司」字樣
    之出貨單，即認為兩造間確有系爭買賣契約關係存在。
(三)原告雖主張訴外人王進山為原告之員工，系爭買賣契約應係
    存在於兩造之間云云。然查，原告主張兩造成立買賣契約當
    時之公司法定代理人劉明華曾於95年3月16日交付存證信函1
    份予被告，並表示：「茲有關達陽實業社乙○○、林怡君與
    王進山之財務糾紛本人劉明華 (盈震車料有限公司)負責人
    聲明如下：達陽實業社乙○○、林怡君與王進山貨物交易情
    形及財務糾紛本人劉明華並不知情，雙方自行協商解決。有
    關盈震車料有限公司對於達陽實業社之假扣押執行訴訟，本
    人劉明華並不知情也無授權他人，且起訴書所蓋之公司大、
    小章本人劉明華亦未行使蓋印。特此自白陳明」等語，依此
    足認被告在洽商系爭契約之過程，從未與原告之原負責人劉
    明華有任何接觸，且原告之原負責人劉明華亦未授權公司員
    工王進山與被告成立系爭貨物買賣契約。則衡諸常情，倘原
    告確為本件貨物買賣契約之當事人，原告之原負責人劉明華
    焉有不知情，甚至以存證信函向被告澄清對於本件貨物交易
    情形及財務糾紛伊均不知悉之理? 從而，原告以王進山係其
    員工為由，主張系爭貨物買賣契約存在於兩造之間，尚非可
    採。被告抗辯伊是向王進山個人購買系爭貨物，與原告間並
    無契約關係存在等情，應值憑採。
(四)綜上所述，原告主張被告向其訂購腳踏車、機車零件1批，
    共計有貨款1,181,319元未清償乙節，尚難採信，被告所辯
    原告非系爭貨物買賣契約之當事人等語，應堪信為真實。
五、從而，原告依據貨物買賣契約訴請被告給付1,181,319元，
    及自94年12月27日起至清償日止，按週年利率百分之6計算
    之利息，為無理由，應予駁回。
六、又原告之訴既經駁回，其假執行之聲請，已失所附麗，應併
    駁回之。
七、本件判決之基礎已臻明確，兩造其餘之攻擊防禦方法及舉證
    ，核與判決結果無影響，爰不加以一一論述，附此敘明。
八、據上論結，本件原告之訴為無理由，依民事訴訟法第78條，
    判決如主文。
中    華    民    國    95    年    5     月    9     日
                  民事第五庭    法  官  孫淑玉
右正本證明與原本無異。
如對本判決上訴，須於判決送達後20日內向本院提出上訴狀。
中    華    民    國    95    年    5     月    9     日
                                書記官  凌昇裕


司法院資訊處製作；財團法人民間司法改革基金會備份。
